臺灣高雄地方法院刑事判決　　　　　 96年度交簡上字第254號
上　訴　人　台灣高雄地方法院檢察署檢察官
被　　　告　甲○○
上列上訴人因被告公共危險案件，不服本院96年度交簡字第2917
號中華民國96年8 月3 日第一審刑事簡易判決（聲請簡易判決處
刑案號：96年度偵字第18659 號），提起上訴，本院管轄之第二
審合議庭依簡式審判程序審理，判決如下：
    主  文
原判決撤銷。
甲○○服用酒類，不能安全駕駛動力交通工具而駕駛，處拘役肆
拾日，減為拘役貳拾日，如易科罰金，以新台幣壹仟元折算壹日
。
    事  實
一、甲○○於民國96年4 月7 日晚間10時許，在高雄縣林園鄉五
    福村東隆宮前廣場飲酒，至翌日凌晨3 時許，飲酒完畢後，
    已不能安全駕駛動力交通工具，猶騎乘車牌ZXX-599 號機車
    返回住處，行經高雄縣大寮鄉○○○路330 號前，因酒後控
    制力減弱，而自撞安全島受傷送醫，經醫院於同日凌晨3 時
    35分許，對甲○○抽血檢驗，於同日上午4 時35分許，測得
    其血液酒精濃度達176MG/DL，換算其吐氣所含酒精濃度為每
    公升0.88毫客（MG/L），並據此推算甲○○於飲酒完畢時之
    吐氣酒精濃度為每公升0.92毫客，而查獲上情。
二、案經高雄縣政府警察局林園分局報告臺灣高雄地方法院檢察
    署檢察官偵查並聲請簡易判決處刑。
    理  由
一、本件被告甲○○所犯係死刑、無期徒刑、最輕本刑為3 年以
    上有期徒刑以外之罪，其於準備程序、審判程序中就被訴事
    實為有罪之陳述，本院經告知簡式審判程序之旨，並聽取被
    告、檢察官之意見後，乃裁定改行簡式審判程序。又因改行
    簡式審判程序之故，依刑事訴訟法第159 條第2 項之規定，
    本件並無同法第159 條第1 項傳聞法則之適用，合先敘明。
二、上揭犯罪事實，業據被告甲○○於本院審理中坦白承認（參
    本院卷第36頁），並有建佑醫院酒精濃度測試申請單、高雄
    縣政府警察局林園分局車禍處理小組委託醫院實施血液中酒
    精濃度檢驗報告、刑法第185 條之3 案件測試觀察紀錄表、
    高雄縣政府警察局舉發違反道路交通處理事件通知單在卷可
    參（見警卷第8 頁至第10頁）。而就醫學文獻所知，當呼氣
    酒精濃度達每公升0.25毫克時，將造成輕度協調功能降低之
    輕度酒精中毒症狀，當呼氣酒精濃度達每公升0.5 毫克時，
    將造成反應較慢、感覺減低、影響駕駛等輕到中度之酒精中
    毒症狀，此有行政院國軍退除役官兵輔導委員會臺北榮民總
    醫院88年8 月5 日（88）北總內字第26868 號函文可稽；復
    參酌德國、美國之認定標準，亦認為酒精濃度呼氣已達每公
    升0.55毫克以上，肇事率為一般正常人之10倍，已達「不能
    安全駕駛」之標準，此有法務部88年5 月18日法（88）檢字
    第001669號函文及德國、美國之認定標準附卷可稽。職此，
    被告騎乘機車上路之初，經推算之呼氣所含酒精濃度高達每
    公升0.92毫克，已超過每公升0.55毫克，且為警查獲時，有
    語無倫次、多話之情事，此有上開刑法第185 之3 案件測試
    觀察紀錄表在卷可佐，揆諸前揭說明，足認被告酒後確實已
    達不能安全駕駛之程度。本件事證明確，被告自白核與事實
    相符，其犯行堪以認定。
三、核被告所為，係犯刑法第185 條之3 之服用酒類不能安全駕
    駛動力交通工具而駕駛罪。原審認被告罪證明確，予以論罪
    科刑，固非無見。惟酒精會隨時間而新陳代謝下，人體呼氣
    酒精濃度代謝速率，空腹飲酒其呼氣酒精代謝率為每小時0.
    058 ～0.0108MG /L ，平均為0.084MG/L ，食後飲酒其呼氣
    酒精代謝率為每小時0.050 ～0.114 MG/L，平均為0.075MG/
    L 之事實，業經內政部警政署刑事警察局89年12月21日以（
    89）刑鑑字第198913號函示明確。經查：本件被告係於96年
    4 月8 日凌晨3 時許飲酒完畢後，騎乘上開機車約30分鐘後
    肇事，嗣於同日凌晨3 時35分許抽血檢驗之事實，業據被告
    供述在卷（詳本院卷第39頁倒數第5 行以下、第41頁第1 行
    至第4 行），並有上開酒精濃度測試申請單在卷可稽，足見
    被告係於飲酒完畢半小時後不久接受抽血檢驗。參諸內政部
    警政署刑事警察局上開函文，以食後飲酒其呼氣酒精代謝率
    每小時平均為0.075MG/ L為計算基礎，被告於96年4 月8 日
    凌晨3 時許飲酒完畢時，其呼氣之酒精濃度每公升約為0.92
    毫客【即0.88＋（0.075 ÷2） ＝0.92MG/L（小數點第2 位
    以下4 捨5 入】。原審未審酌被告於抽血時，其血液中酒精
    濃度，業因人體之新陳代謝作用，而逐漸降低其濃度，逕以
    被告飲酒完畢半小時後不久之血液中酒精濃度，換算為吐氣
    所含酒精濃度為0.88MG/L，據為其論罪科刑依據，並判處被
    告拘役20日，減為拘役10日，尚嫌過輕。檢察認原審量刑過
    輕而提起上訴，指摘原判決不當，為有理由，自應由本院予
    以撤銷改判。爰審酌被告在酒後已達絕對不能安全駕駛狀態
    下，猶貿然駕駛機車上路，罔顧公眾之交通安全，對其他用
    路人之安全構成重大威脅，且其飲酒完畢後之吐氣後酒精濃
    度含量經推算高達每公升0.92毫克，行為實有可議，然考其
    犯後坦承犯行，態度尚佳，未造成他人實害等一切情狀，量
    處如主文所示之刑。又被告上開犯行之犯罪時間，在中華民
    國96年4 月24日以前，合於減刑條件，爰依中華民國96年罪
    犯減刑條例第2 條第1 項第3 款及第7 條之規定，減為拘役
    20日，並衡酌其情節，諭知如主文所示易科罰金折算標準。
據上論斷，應依刑事訴訟法第455 條之1 第1 項、第3 項、第36
9 條第1 項前段、第364 條、第273 條之1 第1 項、第299 條第
1 項前段，刑法第185 條之3 、第41條第1 項前段，刑法施行法
第1 條之1 ，中華民國96年罪犯減刑條例第2 條第1 項第3 款、
第7 條，判決如主文。
中　　華　　民　　國　　96　　年　　11　　月　　30　　日
                  交通法庭  審判長法  官  方百正
                                  法  官  王碧瑩
                                  法  官  方錦源
以上正本證明與原本無異。
不得上訴。
中　　華　　民　　國　　96　　年　　11　　月　　30　　日
  　　　　　　　　　　　　　　　  書記官  鄧思辰
附錄法條：
中華民國刑法第185條之3
服用毒品、麻醉藥品、酒類或其他相類之物，不能安全駕駛動力
交通工具而駕駛者，處1 年以下有期徒刑、拘役或3 萬元以下罰
金。
